# 求助陈版主：关联方债务豁免涉税问题

提问人：zjyics123 时间：2022-06-09 21:01:29
尊敬的陈版主，咨询个问题。
有一家拟上市的公司，报告期内都有向控股股东的借款，控股股东并未对该部分借款征收利息，我们在审计时根据同期贷款利率帮客户计提了财务费用，由于不用实际支付该部分利息，我们将免除的利息作为控股股东对该公司的资本性投入，借：财务费用 1000 万 贷 ：资本公积 1000 万。请问该上市主体的这 1000 万元的利息费用是否可以从当期应纳税所得额中税前扣除？是否需要做所得税更正申报？

回答人：chenyiwei
这类利息并没有合同条款约定，只是会计上模拟计算出来的，也并未实际支付，因此一般理解不能在税前扣除，需做纳税调整。